【裁判字號】    90,台上,2532
【裁判日期】    900426
【裁判案由】    業務過失致人於死
【裁判全文】
最高法院刑事判決                                九十年度台上字第二五三二號
    上  訴  人  甲○○
右上訴人因業務過失致人於死案件，不服台灣高等法院台南分院中華民國九十年一月
十八日第二審判決（八十九年度交上訴字第一四○四號，起訴案號：台灣雲林地方法
院檢察署八十九年度偵字第二九八六號），提起上訴，本院判決如左：
    主  文
上訴駁回。
    理  由
按刑事訴訟法第三百七十七條規定，上訴於第三審法院，非以判決違背法令為理由，
不得為之。是提起第三審上訴，應以原判決違背法令為理由，係屬法定要件。如果上
訴理由狀並未依據卷內訴訟資料，具體指摘原判決不適用何種法則或如何適用不當，
或所指摘原判決違法情事，顯與法律規定得為第三審上訴理由之違法情形，不相適合
時，均應認其上訴為違背法律上之程式，予以駁回。本件原判決綜合調查證據之結果
，認上訴人甲○○犯有刑法第二百七十六條第二項從事業務之人，因業務上之過失致
人於死罪之事實，因認第一審判決論上訴人以上開罪名，並依刑法第六十二條前段對
於未發覺之犯罪自首而受裁判者，減輕其刑之規定，減輕其刑後，量處有期徒刑壹年
陸月，為無不合，予以維持，駁回上訴人在第二審之上訴，已詳認定犯罪事實之依
據及憑以認定之理由，從形式上觀察，原判決並無違背法令情形。按事實之認定及證
據之取捨，乃屬事實審法院之職權。上訴人如何具業務上過失，致本件犯行之成立，
原判決已於理由一詳述其調查審認之結果，核屬事實審法院採證認事職權之適法行使
。上訴意旨仍執其在原審之辯詞，謂本件肇事路段車速速限為七十公里，犯後立即向
警方自首，態度良好，並與家屬達成和解，自應依法減輕其刑等語，係就原判決已詳
為論斷與說明之事項，再事爭執，殊非適法之第三審上訴理由。次按量刑輕重，係屬
事實審法院得依職權自由裁量之事項，苟已斟酌刑法第五十七條各款所列情狀而未逾
越法定刑度，不得遽指為違法。原判決審酌上訴人之素行、所生危害及犯後態度等一
切情狀，維持第一審於法定刑度內量處有期徒刑壹年陸月之判決，已屬從輕。另緩刑
之宣告，除應具備刑法第七十四條所定條件外，並須有可認為以暫不執行刑罰為適當
之情形，始得為之，亦屬法院裁判時得依職權自由裁量之事項，上訴人不得以原判決
未諭知緩刑指為違背法令。又按刑事訴訟法第三百七十九條第十款所謂應於審判期日
調查之證據，必須該證據確與待證事實有重要關係，就其案情委有調查之必要者而言
。本件事證已臻明確，原審未依上訴人聲請，向交通部公路局查詢該路段速限為何一
節為無益之調查，自不得指為調查未盡。至被害人李界是否酒後騎乘機車、未開車燈
、未戴安全帽、支線道車未禮讓幹線道車先行等情，均不影響上訴人成罪。此外，上
訴人徒憑己意，對原審職權之適法行使及原判決理由已詳為論斷之事項，再事爭辯，
顯與法定上訴第三審之形式要件不符，其上訴違背法律上之程式，應予駁回。
據上論結，應依刑事訴訟法第三百九十五條前段，判決如主文。
中      華      民      國     九十     年      四      月    二十六    日
                              最高法院刑事第六庭
                                  審判長法官  謝  家  鶴
                                        法官  洪  文  章
                                        法官  花  滿  堂
                                        法官  陳  世  淙
                                        法官  洪  佳  濱
      右正本證明與原本無異
                                              書  記  官
中      華      民      國     九十     年      五      月      九      日


司法院資訊處製作；財團法人民間司法改革基金會備份。
